臺灣雲林地方法院刑事判決　　　　　　　 93年度訴字第219號
公　訴　人　臺灣雲林地方法院檢察署檢察官
被　　　告　乙○○
　　　　　　國民
選任辯護人　高進棖律師
上列被告因偽造文書等案件，經檢察官提起公訴（92年度偵續字
第39號），本院判決如下：
    主  文
乙○○無罪。
    理  由
壹、公訴意旨略以：乙○○係富星證券股份有限公司北港分公司
    （下稱富星公司）營業員，為富星公司接洽有價證券買賣等
    相關事務，富邦、環華等證券金融股份有限公司（下稱富邦
    、環華公司）則係富星公司之代辦證金公司（即代理證券商
    ）。乙○○自民國89年3 月21日起，接受客戶甲○○委託下
    單操作買賣股票事宜，其明知接受客戶開立信用帳戶，應注
    意「委託人於同一代理證券商處，僅能選定一家證券金融公
    司開立一個信用帳戶買賣有價證券」、「委託人應親持國民
    身分證正本，當場簽具信用帳戶申請書及融資券契約書，並
    檢附所得及財產證明與交易紀錄」等規定。乙○○竟違反上
    開規定，意圖為自己不法利益，先於89年8 月間委請不知情
    之第三人偽造「甲○○」印章一枚，並由富星公司調取甲○
    ○於87年11月28日向富邦公司申請開立融資融券信用戶（下
    稱富邦信用戶）所附之資料，將其中之身分證影本、華僑商
    業銀行定存單等資料，予以影印、剪貼，再於同年月22 日
    以甲○○名義向環華公司申請開立融資融券信用戶，並偽造
    「甲○○」署押、持上開偽造印章用印於「環華公司開立證
    券信用交易帳戶申請表」之申請人簽章欄內（署押、印文各
    1 枚），及檢附前開身分證影本及定存單等資料透過富星公
    司，向環華公司申請開立融資融券帳戶（下稱環華信用戶）
    ，足以生損害於環華公司融資融券業務管理之正確性。乙○
    ○自附表所示之日起，基於背信及行使業務上登載不實之文
    書之概括犯意，利用其身為營業員，負責客戶來電委託買賣
    股票、數量及金額之機會，假冒甲○○之名義，自行虛偽填
    載如附表所示各筆之不實融資買賣委託書後，再據以行使，
    而於臺灣股票交易集中市場中買賣前揭附表所示之股票，致
    使環華公司依融資融券契約書，代甲○○向臺灣證券交易所
    繳交一定成數之現金，因而順利完成交割，而生損害於甲○
    ○、富星證券公司、環華公司之利益。嗣經環華公司於91
    年7 月間寄發補繳差額通知，甲○○始悉上情。因認被告乙
    ○○涉犯刑法第210 條、第215 條、第216 條、第342 條第
    1 項等罪嫌云云。（本件起訴之犯罪事實及被告所犯法條，
    業經公訴檢察官於93年8 月20日本院行準備程序時當庭補充
    及變更，詳見本院卷(一)第144 頁）
貳、按犯罪事實應依證據認定之，無證據不得推定其犯罪事實，
    不能證明被告犯罪者，應諭知無罪之判決，刑事訴訟法第15
    4 條、第301 條第1 項分別定有明文。又刑事訴訟法第161
    條第1 項規定：檢察官就被告犯罪事實，應負舉證責任，並
    指出證明之方法。因此，檢察官對於起訴之犯罪事實，應負
    提出證據及說服之實質舉證責任。倘其所提出之證據，不足
    為被告有罪之積極證明，或其指出證明之方法，無從說服法
    院以形成被告有罪之心證，基於無罪推定之原則，自應為被
    告無罪判決之諭知，最高法院92年台上字第128 號判例可資
    參照。
、公訴人認被告乙○○涉有前揭犯嫌，無非以被害人甲○○之
    指訴、證人紀明珠與蔡錦庭之證述，以及被告於92年1月20
    日所簽發之票號CH776181號面額200萬元本票1紙、環華公司
    融資買賣股票客戶交易資料明細表、甲○○所開立之第一銀
    行帳號0000000000號帳戶於87年4月22日至92年2月11日交易
    明細、第一銀行（93）一北港字第15號函附甲○○於89 年3
    月29日至90年11月14日之存提交易明細表、環華公司環業字
    第4號函附甲○○開戶相關資料各1份及環華公司所寄發補繳
    差額通知3份等為其論據。訊據被告乙○○坦承有於89年8月
    22日以甲○○名義向環華公司開立融資融券信用帳戶，並融
    資買賣如上開公訴意旨所示之多檔股票之事實，惟堅詞否認
    有何偽造私文書、背信犯行，辯稱其係受甲○○委託開立上
    開環華信用戶，並融資買賣公訴意旨所指之股票等語。
肆、經查：
一、【被害人甲○○對於何時知悉被告乙○○盜開環華信用戶一
    節陳述前後不一】
  (一)被害人甲○○前於92年2 月20日調查員詢問時陳稱：「在富
    星證券北港分公司買賣股票，剛開始時係由該公司營業員林
    秀春為我服務，約自89年間（詳細時間不記得），換由營業
    員乙○○為我服務迄《90年12月》間。」「乙○○在《90年
    12 月 間》係為我服務的營業員，由於我一直以現金投資買
    賣股票，從未以融資方式投資買賣股票，詎料乙○○突於《
    90年12月間》主動向我坦承他私自借用我的名義辦理融資買
    賣股票，向環華證券金融股份有限公司融資買賣『敦吉』、
    『國基電子』等多檔股票，但因虧累即將遭斷頭，我知悉後
    大驚，經與乙○○統計核算，自89年6 月間至《90年12月》
    止，他一共侵占我名下現金新台幣（下同）100 萬元，藉我
    名義融資340 萬元股票值。」（見偵卷第15頁反面至第16頁
    ）又於92年3 月21日接受調查員詢問時再次陳稱：「（問：
    妳於92年2 月20日證稱乙○○在《90年12月間》即主動向妳
    坦承私自借用妳的名義辦理融資買賣股票，何以前述提示資
    料中，自91年3 月5 日至91年12月31日仍有金額共計409 萬
    9 千元之融資金情形，原因為何？）我不知道，我也是經貴
    站提示才知道這個情形。」（見偵卷第18頁至第19頁）
  (二)惟甲○○於92年6 月10日調查員詢問時即改稱：係於《91年
    7 月間》接獲環華證金公司寄交信用交易應補差額明細表4
    張後，經其向被告質問，被告才承認冒用其名義開立環華信
    用戶等語。（見偵卷第54頁）
  (三)證人甲○○又於96年1 月2 日於本院審理時證稱：「（問：
    （請審判長提示調查筆錄第16頁）第2 頁背面第2 行下面，
    自89 年6月間至90年12月止，他一共侵占我名下現金新台幣
    壹佰萬元？這是否你講？）當初是這樣講沒錯。」「（問：
    你到底在什麼時候知道乙○○幫你偷開戶玩融資？）追繳單
    要寄來前2 天他才打電話跟我說，過幾天我會接到追繳單，
    他叫我不要講，他說他會跟我私下處理，我爸爸接到單子，
    所以他才會跟我私下處理開本票給我。」「（問：在91年7
    月間？）要接到單子的前2 、3 天，他打電話跟我講，我跟
    他說他要自己處理，不能讓他斷頭。」嗣又證稱：「（問：
    你往前看，你說乙○○於90年12月間主動向我坦承他私自借
    用我的名義辦理融資買賣股票、向環華證券金融股份有限公
    司融資買賣？）沒有，這個是筆誤，我根本不曉得，他有跟
    我坦承什麼。說90年12月間主動向我坦承，這個可能是我跟
    調查員講的時候，或是他聽了會錯意，我有講我第一次接觸
    這個事情，我很緊張，他寫完之後給我看，我沒有看清楚，
    他並沒有在90年12月間坦承什麼，他只是跟我坦承他跟我買
    賣股票要遭到斷頭，是在91年7 月2 日之後，或許是我在跟
    他溝通的時候，他講寫錯了。」「（問：所以這個調查筆錄
    是寫錯？）對。」（見本院卷(三)第242 頁至第243 頁反面）
  (四)證人甲○○於本院審理時固證稱92年2 月20日其於調查員詢
    問時所製作之筆錄係記載錯誤云云。惟查，證人甲○○於本
    院審理時已先證稱：「（問：（請審判長提示調查筆錄第16
    頁）第2 頁背面第2 行下面，自89年6 月間至90年12月止，
    他一共侵占我名下現金新台幣壹佰萬元？這是否你講？）當
    初是這樣講沒錯。」（見本院卷(三)第242 頁）。其並於92年
    2 月20日調查員詢問時多次提及《90年12月間》此一時點，
    是甲○○針對上開時間有無可能陳述錯誤，已有可疑。況甲
    ○○於同日並陳稱：「乙○○突於《90年12月間》主動向我
    坦承他私自借用我的名義辦理融資買賣股票，向環華證券金
    融股份有限公司融資買賣『敦吉』、『國基電子』等多檔股
    票，但因虧累即將遭斷頭，我知悉後大驚，經與乙○○統計
    核算，自89年6 月間至《90年12月》止，他一共侵占我名下
    現金新台幣（下同）100 萬元，藉我名義融資340 萬元股票
    值。」亦即，《90年12月》此一時點更為甲○○與被告核算
    被告造成其損害之基準，期間長短攸關甲○○之權益，甲○
    ○豈有可能陳述錯誤？更有甚者，甲○○於92年3 月21 日
    調查員向其詢問「妳於92年2 月20日證稱乙○○在《90 年
    12月間》即主動向妳坦承私自借用妳的名義辦理融資買賣股
    票，何以前述提示資料中，自91年3 月5 日至91年12月31
    日仍有金額共計409 萬9 千元之融資金情形，原因為何？」
    甲○○猶答稱：「我不知道，我也是經貴站提示才知道這個
    情形。」此金額更高於甲○○於92年2 月20日接受調查員詢
    問時所陳稱之340 萬元之損害，若甲○○於92年2 月20日之
    調查筆錄果真記載錯誤，則甲○○於調查員針對91年3 月5
    日至91年12月31日期間以其名義開立之環華信用戶仍有交易
    情形詢問之際，即可向調查員解釋前次筆錄有記載錯誤或調
    查員有會錯意之情形，然甲○○卻捨此不為，卻仍以「我不
    知道，我也是經貴站提示才知道這個情形。」等語回答調查
    員之詢問，顯與常理有違。因此，甲○○於本院審理時證稱
    其92年2 月20日所為之調查筆錄記載有錯誤云云，要屬事後
    推卸之詞，而無可採。
  (五)甲○○就何時知悉被告以其名義盜開環華信用戶之時點及過
    程，先後陳稱：1.係於《90年12月間》被告《主動》向其坦
    承。2.又改稱係於《91年7 月間》接獲環華公司寄交信用交
    易應補差額明細表4 張後，經其向被告質問，被告才承認冒
    用其名義開立環華信用戶。3.又於本院審理時改稱係於91年
    7 月間要接到環華公司寄交信用交易應補差額明細表的前2
    、3 天，被告打電話向其告知盜開環華信用戶等情。就其係
    於《90年12月間》或《91年7 月接獲環華公司通知前2 、3
    天》經被告主動告知？或接獲環華公司寄交信用交易應補差
    額明細表後才向被告質問後得知？此一簡單的問題，甲○○
    前後即有上開3 種不同之供述，是其指訴顯有瑕疵而難以遽
    信。
二、【被害人甲○○授權被告乙○○以其名義開立環華信用戶並
    以之進行融資融券買賣】
  (一)【甲○○於第一銀行、富星公司、富邦公司使用之印鑑章均
    同一】：甲○○於檢察官訊問時陳稱：「我使用的印章只有
    一顆，做股票買賣或者開戶都一樣。」（見偵續卷第105 頁
    ）證人甲○○於本院審理時也證稱其於富星公司一般戶、富
    邦信用戶、第一商業銀行之存摺帳戶所使用之印章均同一，
    即如本院卷(三)第210 頁所附印鑑卡所示之印章。（見本院卷
    (三)第256頁）
  (二)【甲○○於第一銀行、富星公司、富邦公司所使用之印鑑章
    均由自己保管，未曾將存簿、開戶印鑑或身分證交由林秀春
    、乙○○等營業員保管使用】：
    1.甲○○於92年2 月20日調查員詢問時陳稱：「不曾將存簿
      、開戶印鑑、身分證交由林秀春、乙○○等營業員保管使
      用。」「我未曾將證件、印鑑等資料交付乙○○保管使用
      ，不知道他如何能冒用我名義融資買賣股票。」等語。（
      見偵卷第15頁至第17頁）
    2.證人甲○○並於本院審理時結證證稱：「（問：富星開戶
      的章，你在調查站說你都沒有給乙○○保管過？）是。」
      「（問：開戶完以後，這個印章在誰手裡？）印章在我手
      裡。」「（問：這個印章一直到91年7 月證人有無交給林
      秀春或是乙○○？）沒有。」「（問：沒有交給他們過？
      ）我沒有交給他們過。」（見本院卷(三)第256 頁）
    3.由證人甲○○上開陳述可知，其於第一銀行、富星公司、
      富邦公司所使用之印鑑章均由自己保管，未曾將存簿、開
      戶印鑑或身分證交由林秀春、被告等營業員保管使用。
  (三)【甲○○於89年10月16日、17日曾填具存券劃撥申請書並簽
    蓋集保原留印鑑，將「品佳」股票13,000股匯至環華公司辦
    理擔保品抵繳】
    1.【甲○○於環華公司之信用戶曾於《89年10月16日、17日
      》以帳簿劃撥方式接受「品佳」股票13,000股供擔保之用
      】：經查，環華公司係證券金融事業，僅得接受客戶透過
      有價證券集中保管帳戶以帳簿劃撥方式補繳擔保品，並不
      接受客戶提供「現股」質押，對於甲○○寄發追繳通知，
      甲○○之帳戶並無提供「現股」股票質押，以提高其整戶
      擔保維持率之情事，而係於89年10月16日、17日，以帳簿
      劃撥方式提供「品佳」股票13,000股供擔保，提高該帳戶
      之整戶擔保維持率等情，有環華公司94年3 月24日函文及
      附件在卷可查（見本院卷(二)第131 頁、第143 頁）
    2.【以帳簿劃撥方式提供現股股票辦理擔保品抵繳需簽蓋集
      保原留印鑑】：依臺灣證券集中保管股份有限公司「證券
      集中保管帳簿劃撥業務處理手冊」規定，客戶可持證券存
      摺，填具存券劃撥申請書並簽蓋《集保原留印鑑》，將股
      票匯至證金公司辦理擔保品抵繳及現券償還融券。此有臺
      灣證券集中保管股份有限公司94年4 月27日函文及附件在
      卷可佐（見本院卷(二)第174 頁至第183 頁）。
    3.甲○○既曾於《89年10月16日、17日》以帳簿劃撥方式提
      供「品佳」股票13,000股供環華公司擔保之用，此一劃撥
      行為又需填具存券劃撥申請書並簽蓋集保原留印鑑，而開
      立富星公司集保戶所使用之印鑑章又經證人甲○○確認均
      由其保管不曾交給被告或他人使用，則於《89年10月16日
      、17日》以帳簿劃撥方式，簽蓋集保原留印鑑填具存券劃
      撥申請書，提供「品佳」股票13,000股供環華公司擔保之
      用之人，當為甲○○本人無疑。而甲○○既然提供「品佳
      」股票供環華信用戶擔保之用，對於環華信用戶內整戶維
      持率不足一事顯然知情，才會及時為上開提供擔保之行為
      。則甲○○對於有以其名義在環華公司開立信用戶一節也
      必然瞭解。從而，被告以其名義開立環華信用戶，當亦係
      經其授權，亦可認定。
  (四)【甲○○曾於90年3月26日在第一銀行北港分行之帳戶提領
    42萬5千元】
    1.經查，甲○○於第一銀行北港分行之帳戶曾於90年3 月26
      日經人臨櫃蓋用開戶印鑑章填具取款憑條提領425,000 元
      ，提領後之餘額僅存322 元，此有第一銀行存摺摘要符號
      說明表、第一銀行北港分行93年2 月11日函文及所附甲○
      ○帳戶之存提交易明細表，以及存款憑條影本在卷可參（
      見偵續卷第53頁及第74頁、本院卷(三)第232 頁至第233 頁
      ）。
    2.審閱上開存款憑條上所蓋用之印章，核與甲○○於第一銀
      行開戶之印鑑章相符，此有甲○○開戶印鑑卡影本在卷可
      查（見本院卷(三)第210 頁）。況如上開存款憑條蓋用之印
      章與甲○○開戶印鑑章不符，以銀行人員辦理臨櫃提款之
      實務操作，均需以留存印鑑與存戶蓋用於取款憑條上之印
      文核對無誤才會兌領款項之經驗法則而論，上開取款憑條
      上所蓋用之印文，當為甲○○開戶時所使用之印鑑章蓋用
      無誤。而甲○○於第一銀行北港分行開戶所使用之印鑑章
      均由甲○○本人保管，未曾交由他人使用，亦經證人甲○
      ○證述明確，已如上述，則於上開時間於該取款憑條上蓋
      用印鑑章提領42萬5 千元之人，當為甲○○本人。而甲○
      ○當日提款42萬5 千元，使帳戶餘額僅存322 元，顯見甲
      ○○對於當日其帳戶內存款餘額極為清楚。否則以甲○○
      於92年2 月20日所為之調查筆錄觀之，果如甲○○所述被
      告以其名義盜開環華信用戶，「經與乙○○統計核算，自
      89 年6月間至《90年12月》止，他一共侵占我名下現金10
      0 萬元，藉我名義融資340 萬元股票值。」，甲○○應知
      悉其於89年8 月22日被告盜開環華信用戶前，其於第一銀
      行之帳戶尚有現金100 萬元，又怎會是90年3 月26日之42
      萬5 千3 百22元？而剛好提領42萬5 千元而使帳戶餘額僅
      存322 元？甲○○既對其帳戶餘額掌握如此精細，自然係
      因其對被告操作以其名義開立之環華信用戶之盈虧情形以
      及對其第一銀行帳戶內餘額瞭若指掌之故。而此亦足徵被
      告辯稱其經甲○○授權開立上開環華信用戶一節屬實。
  (五)【被告曾於89年4月15日至89年6月22日未經甲○○授權而使
    用甲○○於富邦信用戶擅自從事融資、融券買賣？】
    1.甲○○及其告訴代理人唐淑民律師於94年10月31日提出於
      本院之刑事補充告訴理由狀（見本院卷(三)第38頁）陳稱被
      告曾於89年4 月15日至89年6 月22日未經甲○○授權而使
      用甲○○富邦信用戶擅自從事融資、融券買賣。然而這樣
      的情節，在94年10月31日前，於本案偵查、審理卷全卷中
      均未曾見。惟證人甲○○於本院審理時仍證稱確有上開情
      節（見本院卷(三)第259 頁）。
    2.經查，甲○○關於其本人曾否以富邦信用戶以融資方式投
      資股票一節，先於92年3 月21日陳稱：「我本人自開戶後
      一直以現金投資股票，從未以融資方式投資股票買賣。」
      （見偵卷第18頁反面）然於92年6 月10日又改稱：「我於
      87年11月23日委託林秀春在富邦證金開設融資融券戶後，
      僅在89年3 月27 日 透過林秀春在富邦證券以融資融券方
      式買賣過一筆「國電」股票，除此之外，我未再以融資融
      券方式買賣股票... 」等語（見偵卷第54頁）。甲○○就
      其本人曾否使用富邦信用戶為融資買賣所述前後已有不一
      。況且，如果被告在甲○○指述之上開期間即有擅自為甲
      ○○融資融券之情形，顯見被告可以使用甲○○之富邦信
      用戶擅自操作融資、融券買賣，何必再另行大費周章開立
      環華信用戶？而被告既有上開擅自操作富邦信用戶從事融
      資、融券買賣之情形，甲○○豈有可能於被告告知後，全
      然未去登摺查詢有無損失？惟證人甲○○於本院審理時證
      稱：自89年3 月29日後，因被告告知盜開環華公司信用戶
      後，其於91年8 月2 日後才去刷第一銀行之存摺（見本院
      卷(三)第257 頁）。更未於向調查員告發時一併陳述被告上
      開犯行？從而，本院認為甲○○上開陳述情節顯與常情有
      違，而難以採信。
  (六)甲○○於第一銀行、富星公司開戶之印鑑章既均由甲○○本
    人保管，未曾交付被告使用。而於89年10月16日、17日填具
    存券劃撥申請書並簽蓋集保原留印鑑，將「品佳」股票13,0
    00股匯至環華公司辦理擔保品抵繳，以及於90年3 月26日在
    第一銀行北港分行甲○○之帳戶提領現金42萬5 千元，2 項
    行為又均需甲○○開戶之印鑑章，則上開2 行為顯均由甲○
    ○為之，業如上述，則甲○○對於被告以其名義開立之環華
    信用戶自不得諉為不知，更遑論指訴被告係未經其授權而盜
    開上開環華信用戶。
三、至於證人紀明珠於93年1 月29日檢察官訊問時證稱：告訴人
    即甲○○在91年暑假晚上的時候，我與告訴人一起在房間內
    ，告訴人將字條拿給我看，上面寫著被告沒有經過告訴人同
    意，以告訴人名義申請融資融券戶，《有提到賠償的方式，
    部分現金、部分開票的方式來賠償》。裡面還提到被告買敦
    吉、國電的股票情形等語（見偵續卷第36頁至第37頁）。然
    查，甲○○於同日即93年1 月29日檢察官訊問時卻陳稱：「
    字條上面寫著被告盜賣我的股票敦吉、國電，價值340 萬，
    另外用掉我帳戶內的現金1 百萬，簽他名字表示他有做這些
    事情。字條上面並《沒有講到如何賠償》的問題。」（見偵
    續卷第37頁）甲○○與證人紀明珠關於同一字條內容所為之
    上開陳述，顯有不同，從而證人紀明珠上開證述是否可信，
    即非無疑。
四、證人蔡錦庭證稱：「甲○○曾拿乙○○所簽發之一張面額10
    0 萬元及一張面額340 萬元之本票給我看過。因為我跟甲○
    ○父親是朋友，常到他家泡茶，因為我是公務員，他們認為
    我比較具有法律常識，所以拿上開本票給我看，告訴我這兩
    張本票是乙○○未經甲○○允許動用甲○○帳戶裡的錢，所
    以開這兩張本票作為賠償。兩造間的事情，我多少有耳聞，
    所以我問甲○○事情處理的怎麼樣，甲○○才拿這兩張本票
    給我看，我告訴他我對票不懂，要他拿去問律師。」（見本
    院港簡卷第40頁至第40頁背面）又證稱：「該2 張本票到期
    日均為91年12月16日，到期日前幾天早上我到告訴人家裡泡
    茶，甲○○的父親提到這件事情，告訴人就將本票拿出來，
    一張100 萬、一張340 萬，我自己沒有在用票，請他們去找
    律師。當時他們有提到是被告盜用告訴人戶頭的錢買股票，
    該本票是用來賠償的錢。」（見偵續卷第37頁）證人蔡錦庭
    所述有關曾見過2 張本票之部分，核與證人陳信村、楊春梅
    所述大致相符（見本院港簡卷第40頁背面至第41頁及第84頁
    至第85頁背面）且為被告所不否認（見本院港簡卷第101 頁
    至第103 頁，固可信為實在。然查，證人蔡錦庭有關上開本
    票開立原因係因被告盜用甲○○帳戶買賣股票部分之陳述，
    其均陳稱係「耳聞」或「他們提到」，應屬傳聞證言，無從
    資為認定犯罪事實存否之證據。再者，被告雖曾開立證人蔡
    錦庭證述之上開2 紙本票，並曾於92年1 月20日另行簽發票
    號CH776181號面額200 萬元本票1 紙。然查，被告辯稱上開
    本票係因為挽回與甲○○之感情而簽發，並曾於91年年底前
    向甲○○提親。而證人林振興亦證稱：被告曾經請我當介紹
    人，到甲○○的家中提親，我到甲○○家拿回甲○○的生日
    資料回來給被告看日子合八字等語。（見本院92年度訴字第
    183 號民事事件卷第84頁至第85頁）足徵被告確曾於91年年
    底左右仍委由證人林振興前往甲○○家中提親。被告既曾於
    證人甲○○所述於91年4 、5 月左右與被告分手後，仍委由
    證人林振興提親，則被告與甲○○間簽發上開本票之原因是
    否即係因被告盜開甲○○環華公司信用戶造成甲○○損失，
    也有可疑。縱證人林振興所述提親時點並非如被告所述係於
    91年年底，被告辯稱係因婚姻關係而簽發本票之陳述全然不
    可採信，惟被告以甲○○名義開立環華信用戶係經甲○○授
    權一節，業經本院認定如上，則被告何以簽發上開本票，其
    原因即無深究之必要。
五、此外，公訴意旨所指環華公司融資買賣股票客戶交易資料明
    細表、甲○○所開立之第一銀行帳號0000000000號帳戶於87
    年4 月22日至92年2 月11日交易明細、第一銀行（93）一北
    港字第15號函附甲○○於89年3 月29日至90年11月14日之存
    提交易明細表、環華公司環業字第4 號函附甲○○開戶相關
    資料各1 份及環華公司所寄發補繳差額通知3 份等證據，均
    無從證明被告有公訴意旨所指之上開犯行，爰不另贅述。
六、末查，甲○○另指被告有於90年11月22日、90年12月31日分
    別匯款1 萬8 千元及1 萬4 千元至其第一銀行之帳戶云云，
    而欲證明被告有本案犯行。惟查，甲○○上開指訴固有第一
    銀行存款憑條影本2 紙及甲○○第一銀行存摺影本1 份在卷
    可查（見本院卷(一)第191 頁至第194 頁），且被告也不否認
    有上開匯款事實，並於本院審理時供稱：上開匯款可能係因
    幫甲○○賣化妝品而匯入等語（見本院卷(三)第261 頁）。然
    查，被告與甲○○曾為男女朋友關係，2 人係於91年4 月底
    、5 月初間分手，業經證人甲○○證述屬實（見本院卷(三)第
    237 頁），而男女朋友於交往期間因金錢上往來而有匯款行
    為，並非全無可能，被告上開辯解並非全然無據。自難以被
    告有上開匯款行為而認被告有甲○○所指盜開環華信用戶之
    犯行。
七、綜上所述，被告有無偽造文書或背信之犯行，依公訴人所提
    出之證據，或其指出證明之方法，未能使本院之心證達到確
    信其為真實之程度，就被告是否涉犯本件犯行，仍有合理懷
    疑之存在，揆諸前揭法條及判例意旨，自應為被告無罪判決
    之諭知。
八、【移請檢察官偵查部分】：被告以甲○○名義開立環華信用
    戶係經甲○○授權而為，已如上述。從而，甲○○於92年2
    月20日起意圖使被告受刑事處分，接續向有偵查犯罪權之調
    查員及檢察官誣指被告涉犯偽造文書、背信等罪嫌，甲○○
    此部分所為不無涉有刑法第169 第1 項之誣告罪嫌。再者，
    證人甲○○於92年9 月3 日檢察官訊問時供後具結證述：被
    告私自在其帳戶下單進出，將其股票輸掉云云，以及於96年
    1 月2 日本院審理時供前具結證述：被告未經其授權開立環
    華信用戶云云，2 次證述均涉犯刑法第168 條之偽證罪嫌，
    應移由檢察官另行偵查處理。
九、適用之法律：刑事訴訟法第301條第1項，作成本判決。
本案經檢察官郭俊男、蒲心智、呂維凱、丙○○到庭執行職務。
中　　華　　民　　國　　96　　年　　1　　月　　16  　 日
                  刑事第二庭審判長法  官  林輝煌
                                  法  官  柯志民
                                  法  官  李明鴻
以上正本證明與原本無異。
如不服本判決，應於判決收受後10日內，向本院提出上訴狀（須
附繕本）。
                                  書記官　金雅芳
中　　華　　民　　國　　96　　年　　1　　月　　 16　　日
附表:
┌──┬────────┬─────┬───────┬─────┐
│編號│  交易證券日期  │ 買賣證券 │ 交易證券名稱 │ 交易張數 │
│    │  （民　　國）  │          │              │          │
├──┼────────┼─────┼───────┼─────┤
│ 1  │  90年4 月10日  │ 資買     │ 國電         │ 4   張   │
├──┼────────┼─────┼───────┼─────┤
│ 2  │  90年4月18日   │ 資賣     │ 國電         │ 4   張   │
├──┼────────┼─────┼───────┼─────┤
│ 3  │  90年5月18日   │ 當沖買入 │ 國電         │ 2   張   │
├──┼────────┼─────┼───────┼─────┤
│ 4  │  90年5月18日   │ 當沖賣出 │ 國電         │ 2   張   │
├──┼────────┼─────┼───────┼─────┤
│ 5  │  90年5月22日   │ 資買     │ 國電         │ 2   張   │
├──┼────────┼─────┼───────┼─────┤
│ 6  │  90年6月12日   │ 資賣     │ 敦吉         │ 2   張   │
├──┼────────┼─────┼───────┼─────┤
│ 7  │  90年7月16日   │ 資買     │ 品佳         │ 1   張   │
├──┼────────┼─────┼───────┼─────┤
│ 8  │  90年7月17日   │ 資賣     │ 敦吉         │ 3   張   │
├──┼────────┼─────┼───────┼─────┤
│ 9  │  90年7月18日   │ 資買     │ 品佳         │ 1   張   │
├──┼────────┼─────┼───────┼─────┤
│ 10 │  90年7月24日   │ 資買     │ 品佳         │ 1   張   │
├──┼────────┼─────┼───────┼─────┤
│ 11 │  90年8月3日    │ 資賣     │ 品佳         │ 3   張   │
├──┼────────┼─────┼───────┼─────┤
│ 12 │  90年8月7日    │ 資賣     │ 敦吉         │ 10  張   │
├──┼────────┼─────┼───────┼─────┤
│ 13 │  90年8月30日   │ 當沖買入 │ 國電         │ 3   張   │
├──┼────────┼─────┼───────┼─────┤
│ 14 │  90年8月30日   │ 當沖買入 │ 國電         │ 3   張   │
├──┼────────┼─────┼───────┼─────┤
│ 15 │  90年8月30日   │ 當沖賣出 │ 國電         │ 1   張   │
├──┼────────┼─────┼───────┼─────┤
│ 16 │  90年8月30日   │ 當沖賣出 │ 國電         │ 2   張   │
├──┼────────┼─────┼───────┼─────┤
│ 17 │  90年8月30日   │ 當沖賣出 │ 國電         │ 1   張   │
├──┼────────┼─────┼───────┼─────┤
│ 18 │  90年8月30日   │ 當沖賣出 │ 國電         │ 1   張   │
├──┼────────┼─────┼───────┼─────┤
│ 19 │  90年8月30日   │ 當沖賣出 │ 國電         │ 1   張   │
├──┼────────┼─────┼───────┼─────┤
│ 20 │  90年8月31日   │ 資買     │ 國電         │ 5   張   │
├──┼────────┼─────┼───────┼─────┤
│ 21 │  90年9月27日   │ 資買     │ 敦吉         │ 3   張   │
├──┼────────┼─────┼───────┼─────┤
│ 22 │  90年10月25日  │ 資買     │ 國電         │ 5   張   │
├──┼────────┼─────┼───────┼─────┤
│ 23 │  90年10月25日  │ 資賣     │ 國電         │ 5   張   │
├──┼────────┼─────┼───────┼─────┤
│ 24 │  90年10月26日  │ 資買     │ 敦吉         │ 20  張   │
├──┼────────┼─────┼───────┼─────┤
│ 25 │  90年10月29日  │ 資買     │ 敦吉         │ 20  張   │
├──┼────────┼─────┼───────┼─────┤
│ 26 │  90年10月29日  │ 資賣     │ 敦吉         │ 23  張   │
├──┼────────┼─────┼───────┼─────┤
│ 27 │  90年10月30日  │ 資賣     │ 國電         │ 5   張   │
├──┼────────┼─────┼───────┼─────┤
│ 28 │  90年10月31日  │ 資買     │ 國電         │ 5   張   │
├──┼────────┼─────┼───────┼─────┤
│ 29 │  90年11 月1日  │ 資賣     │ 國電         │ 5   張   │
├──┼────────┼─────┼───────┼─────┤
│ 30 │  90年11月2日   │ 資買     │ 國電         │ 5   張   │
├──┼────────┼─────┼───────┼─────┤
│ 31 │  90年11月6日   │ 資買     │ 敦吉         │ 5   張   │
├──┼────────┼─────┼───────┼─────┤
│ 32 │  90年11月6日   │ 資買     │ 敦吉         │ 15  張   │
├──┼────────┼─────┼───────┼─────┤
│ 33 │  90年11月6日   │ 資賣     │ 敦吉         │ 20  張   │
├──┼────────┼─────┼───────┼─────┤
│ 34 │  90年11月7日   │ 資買     │ 敦吉         │ 20  張   │
├──┼────────┼─────┼───────┼─────┤
│ 35 │  90年11月7日   │ 資賣     │ 敦吉         │ 6   張   │
├──┼────────┼─────┼───────┼─────┤
│ 36 │  90年11月7日   │ 資賣     │ 敦吉         │ 2   張   │
├──┼────────┼─────┼───────┼─────┤
│ 37 │  90年11月7日   │ 資買     │ 國電         │ 5   張   │
├──┼────────┼─────┼───────┼─────┤
│ 38 │  90年11月7日   │ 資賣     │ 敦吉         │ 12  張   │
├──┼────────┼─────┼───────┼─────┤
│ 39 │  90年11月7日   │ 資賣     │ 國電         │ 5   張   │
├──┼────────┼─────┼───────┼─────┤
│ 40 │  90年11月8日   │ 資買     │ 敦吉         │ 20  張   │
├──┼────────┼─────┼───────┼─────┤
│ 41 │  90年11月8日   │ 資賣     │ 敦吉         │ 4   張   │
├──┼────────┼─────┼───────┼─────┤
│ 42 │  90年11月8日   │ 資賣     │ 敦吉         │ 16  張   │
├──┼────────┼─────┼───────┼─────┤
│ 43 │  90年11月9日   │ 資買     │ 國電         │ 5   張   │
├──┼────────┼─────┼───────┼─────┤
│ 44 │  90年11月12日  │ 資賣     │ 國電         │ 10  張   │
├──┼────────┼─────┼───────┼─────┤
│ 45 │  90年11月12日  │ 資買     │ 敦吉         │ 18  張   │
├──┼────────┼─────┼───────┼─────┤
│ 46 │  90年11月12日  │ 資買     │ 敦吉         │ 2   張   │
├──┼────────┼─────┼───────┼─────┤
│ 47 │  90年11月12日  │ 資賣     │ 敦吉         │ 14  張   │
├──┼────────┼─────┼───────┼─────┤
│ 48 │  90年11月12日  │ 資賣     │ 敦吉         │ 3   張   │
├──┼────────┼─────┼───────┼─────┤
│ 49 │  90年11月12日  │ 資賣     │ 敦吉         │ 3   張   │
├──┼────────┼─────┼───────┼─────┤
│ 50 │  90年11月15日  │ 當沖買入 │ 國電         │ 5   張   │
├──┼────────┼─────┼───────┼─────┤
│ 51 │  90年11月15日  │ 資買     │ 國電         │ 5   張   │
├──┼────────┼─────┼───────┼─────┤
│ 52 │  90年11月15日  │ 當沖賣出 │ 國電         │ 5   張   │
├──┼────────┼─────┼───────┼─────┤
│ 53 │  90年11月16日  │ 資賣     │ 國電         │ 5   張   │
├──┼────────┼─────┼───────┼─────┤
│ 54 │  90年11月16日  │ 資買     │ 國電         │ 5   張   │
├──┼────────┼─────┼───────┼─────┤
│ 55 │  90年11月19日  │ 當沖買入 │ 國電         │ 5   張   │
├──┼────────┼─────┼───────┼─────┤
│ 56 │  90年11月19日  │ 當沖賣出 │ 國電         │ 5   張   │
├──┼────────┼─────┼───────┼─────┤
│ 57 │  90年11月20日  │ 資買     │ 國電         │ 5   張   │
├──┼────────┼─────┼───────┼─────┤
│ 58 │  90年11月20日  │ 資買     │ 敦吉         │ 20  張   │
├──┼────────┼─────┼───────┼─────┤
│ 59 │  90年11月20日  │ 資賣     │ 國電         │ 3   張   │
├──┼────────┼─────┼───────┼─────┤
│ 60 │  90年11月20日  │ 資賣     │ 敦吉         │ 20  張   │
├──┼────────┼─────┼───────┼─────┤
│ 61 │  90年11月28日  │ 資賣     │ 敦吉         │ 20  張   │
├──┼────────┼─────┼───────┼─────┤
│ 62 │  90年11月28日  │ 資買     │ 敦吉         │ 20  張   │
├──┼────────┼─────┼───────┼─────┤
│ 63 │  90年12月4日   │ 資買     │ 敦吉         │ 20  張   │
├──┼────────┼─────┼───────┼─────┤
│ 64 │  90年12月4日   │ 資賣     │ 敦吉         │ 20  張   │
├──┼────────┼─────┼───────┼─────┤
│ 65 │  90年12月5日   │ 資賣     │ 敦吉         │ 20  張   │
├──┼────────┼─────┼───────┼─────┤
│ 66 │  90年12月5日   │ 資賣     │ 國電         │ 7   張   │
├──┼────────┼─────┼───────┼─────┤
│ 67 │  90年12月7日   │ 資買     │ 敦吉         │ 18  張   │
├──┼────────┼─────┼───────┼─────┤
│ 68 │  90年12月10日  │ 資賣     │ 敦吉         │ 18  張   │
├──┼────────┼─────┼───────┼─────┤
│ 69 │  90年12月11日  │ 當沖買入 │ 敦吉         │ 17  張   │
├──┼────────┼─────┼───────┼─────┤
│ 70 │  90年12月11日  │ 當沖買入 │ 廣達         │ 1   張   │
├──┼────────┼─────┼───────┼─────┤
│ 71 │  90年12月11日  │ 當沖賣出 │ 敦吉         │ 17  張   │
├──┼────────┼─────┼───────┼─────┤
│ 72 │  90年12月11日  │ 當沖賣出 │ 廣達         │ 1   張   │
├──┼────────┼─────┼───────┼─────┤
│ 73 │  90年11月12日  │ 當沖買入 │ 國電         │ 5   張   │
├──┼────────┼─────┼───────┼─────┤
│ 74 │  90年12月12日  │ 當沖買入 │ 敦吉         │ 10  張   │
├──┼────────┼─────┼───────┼─────┤
│ 75 │  90年12月12日  │ 資買     │ 精碟         │ 10  張   │
├──┼────────┼─────┼───────┼─────┤
│ 76 │  90年12月12日  │ 當沖賣出 │ 國電         │ 5   張   │
├──┼────────┼─────┼───────┼─────┤
│ 77 │  90年12月12日  │ 當沖賣出 │ 敦吉         │ 10  張   │
├──┼────────┼─────┼───────┼─────┤
│ 78 │  90年12月13日  │ 資賣     │ 精碟         │ 10  張   │
├──┼────────┼─────┼───────┼─────┤
│ 79 │  90年12月13日  │ 當沖買入 │ 鴻海         │ 10  張   │
├──┼────────┼─────┼───────┼─────┤
│ 80 │  90年12月13日  │ 資買     │ 敦吉         │ 10  張   │
├──┼────────┼─────┼───────┼─────┤
│ 81 │  90年12月13日  │ 資買     │ 國電         │ 5   張   │
├──┼────────┼─────┼───────┼─────┤
│ 82 │  90年12月13日  │ 資買     │ 國電         │ 5   張   │
├──┼────────┼─────┼───────┼─────┤
│ 83 │  90年12月13日  │ 當沖賣出 │ 鴻海         │ 10  張   │
├──┼────────┼─────┼───────┼─────┤
│ 84 │  90年12月27日  │ 資買     │ 敦吉         │ 10  張   │
├──┼────────┼─────┼───────┼─────┤
│ 85 │  90年12月27日  │ 資賣     │ 敦吉         │ 5   張   │
├──┼────────┼─────┼───────┼─────┤
│ 86 │  91年3月5日    │ 當沖買入 │ 聯發科技     │ 1   張   │
├──┼────────┼─────┼───────┼─────┤
│ 87 │  91年3月5日    │ 資賣     │ 敦吉         │ 1   張   │
├──┼────────┼─────┼───────┼─────┤
│ 88 │  91年3月5日    │ 當沖賣出 │ 聯發科技     │ 1   張   │
├──┼────────┼─────┼───────┼─────┤
│ 89 │  91年3月6日    │ 當沖買入 │ 聯發科技     │ 1   張   │
├──┼────────┼─────┼───────┼─────┤
│ 90 │  91年3月6日    │ 當沖賣出 │ 聯發科技     │ 1   張   │
├──┼────────┼─────┼───────┼─────┤
│ 91 │  91年5月23日   │ 資賣     │ 國電         │ 2   張   │
└──┴────────┴─────┴───────┴─────┘
